臺灣高雄地方法院刑事判決　　　　　　　　　　　　九十三年度易字第一七一八號
　　公　訴　人　臺灣高雄地方法院檢察署檢察官
　　被　　　告　丙○○　男　二.
右列被告因竊盜案件，經檢察官提起公訴（九十三年度偵緝字第七五三號），被告於
本院準備程序進行中，就被訴事實為有罪之陳述，經本院告知簡式審判程序意旨，並
聽取公訴人及被告之意見後，本院合議庭裁定依簡式審判程序審理，本院判決如左：
    主  文
丙○○共同連續攜帶兇器竊盜，累犯，處有期徒刑壹年。
    事  實
一、丙○○前曾因違反毒品危害防制條例案件，經本院以八十九年度鳳簡字第六Ｏ二
    號判處有期徒刑六月，如易科罰金以三百元折算一日確定，於民國九十年七月二
    十五日執行完畢。詎仍不知悔改，與姓名年籍不詳綽號「翔仔」之成年男子，意
    圖為自己不法所有之犯意聯絡，自九十三年一月二十日下午七時三十分許至九十
    三年一月二十九日上午九時十分許止，連續於附表一編號一至四所示之時間、地
    點，由丙○○負責把風，由「翔仔」持「翔仔」所有，客觀上足供兇器使用之螺
    絲起子一支，撬開如附表一所示車號之自小客車車門門鎖，進入車內竊取財物（
    各次犯罪時間、地點、手段、被害人及所竊得之財物，詳如附表一編號一至四所
    載）。嗣於九十三年一月二十八日晚上八時五十分許，在高雄縣鳳山市○○路與
    建國路路口為警盤查查獲，並扣得前開所竊得之證件四張。
二、案經高雄縣政府警察局鳳山分局報請臺灣高雄地方法院檢察署檢察官偵查起訴。
    理  由
一、按本件被告丙○○所犯係死刑、無期徒刑、最輕本刑為三年以上有期徒刑以外之
    罪，其於準備程序就前揭被訴事實為有罪之陳述，經受命法官告知簡式審判程序
    之旨，並聽取其與公訴人之意見後，本院認無不得或不宜改依簡式審判程序進行
    之處，爰依刑事訴訟法第二百七十三條之一第一項、第二百八十四條之一，裁定
    本件由受命法官獨任進行簡式審判程序，合先敘明。
二、右揭犯罪事實，業據被告於本院審理時坦承不諱，核與證人陳麗薰（即被害人陳
    信緣之妹）、戊○○、乙○○、庚○○於警詢及偵查中指述之情節相符，並有搜
    索扣押筆錄、扣押目錄各一紙、證件影本、贓物領據各四張、照片六幀附卷可稽
    ，足認被告前揭自白與事實相符，應堪採為被告有罪之證據，被告犯行堪予認定
    。
三、按攜帶兇器竊盜罪之所謂兇器，其種類並無限制，凡客觀上足以對人之生命、身
    體、安全構成威脅，具有危險性之兇器均屬之。查被告丙○○與姓名年籍不詳綽
    號「翔仔」之成年男子持以行竊所用之螺絲起子一支，係屬鐵器材質，質地堅硬
    ，前端呈扁型，長未至二十公分，業據被告供承在卷，該螺絲起子客觀上顯具有
    危險性，足以傷害人之生命、身體，自屬兇器無疑。被告與姓名年籍不詳綽號「
    翔仔」之成年男子共同持上開螺絲起子竊取如附表一所示車內之財物，係犯刑法
    第三百二十一條第一項之攜帶兇器竊盜罪；被告與該姓名年籍不詳綽號「翔仔」
    之男子有犯意聯絡及行為分擔，均為共同正犯。渠等自九十三年一月二十日下午
    七時三十分許至九十三年一月二十九日上午九時十分許止，其間多次竊取他人財
    物，均時間緊接，所犯係構成要件相同之罪，顯係基於概括犯意反覆為之，為連
    續犯，應依刑法第五十六條之規定論以一罪，並加重其刑。查被告前曾因違反毒
    品危害防制條例案件，經本院以八十九年度鳳簡字第六Ｏ二號判處有期徒刑六月
    ，如易科罰金以三百元折算一日確定，於九十年七月二十五日執行完畢，有臺灣
    高等法院被告全國前案記錄表一份在卷可按，其受有期徒刑之執行完畢，五年以
    內再犯本件有期徒刑以上之罪，為累犯，應依刑法第四十七條規定遞加重其刑。
    爰審酌被告年輕力壯，竟不思正途，又攜帶兇器行竊他人財物，損及被害人之利
    益，並危害社會大眾之財產安全，惟念其犯後坦承犯行，態度尚佳等一切情狀，
    量處如主文所示之刑，以示懲儆。公訴意旨雖認被告前經本院以九十二年度易字
    第二一一Ｏ號判處有期徒刑七月確定，又於前案審理中續犯本件連續加重竊盜犯
    行，顯有犯罪習慣，而認被告有依竊盜犯贓物犯保安處分條例之規定，於刑之執
    行前令入勞動場所強制工作之必要，固非無見。惟按竊盜犯贓物犯保安處分條例
    第三條第一項第一款、第四條、第五條第一項前段固規定，被告犯竊盜罪，而有
    犯罪習慣者，應於刑之執行前，令入勞動場所強制工作三年。然上開條例第二條
    第四項則規定「應執行之刑未達一年以上者，不適用本條例」，本件被告竊盜犯
    行，本院量處之刑既未超過一年，自不適用上開條例有關令入勞動處所強制工作
    之規定。況保安處分中之強制工作，旨在對嚴重性職業犯罪及欠缺正確工作觀念
    或無正常工作因而犯罪者，強制其從事勞動，學習一技之長及正確之謀生觀念，
    使其日後重返社會，適應社會生活，查被告固有多次竊盜前案紀錄，惟並無積極
    證據足資證明被告為嚴重性職業犯罪及欠缺正確工作觀念或無正常工作因而犯罪
    者，是本院認被告之行為與竊盜犯贓物犯保安處分條例第三條第一項第一款、第
    二款之規定不符，不能逕予宣告強制工作，併此敘明。至供行竊所用之螺絲起子
    一支，雖為共同正犯姓名年籍不詳綽號「翔仔」之成年男子所持以供本件犯罪所
    用之物，然因不能證明為「翔仔」所有，爰不予宣告沒收，附此敘明。
四、公訴意旨另以：被告丙○○與共同正犯姓名年籍不詳綽號「翔仔」之成年男子，
    意圖為自己不法所有之犯意聯絡，自九十二年十二月一日上午十時許起至九十二
    年底某日止，連續於附表二編號一至四所示之時間、地點，由被告負責把風，由
    共同正犯「翔仔」持「翔仔」所有，客觀上足供兇器使用之螺絲起子一支，撬開
    如附表二所示車號之自小客車車門門鎖，進入車內竊取財物（各次犯罪時間、地
    點、手段、被害人及所竊得之財物，詳如附表二編號一至四所載），因認被告與
    共同正犯姓名年籍不詳綽號「翔仔」之成年男子尚犯刑法第三百二十一條第一項
    第三款之加重竊盜罪嫌。經查：
  (一)按案件曾經判決確定者，應為免訴之判決，此項原則關於實質上一罪或裁判上一
    罪，均有其適用。連續犯係裁判上之一罪，其一部份犯罪事實曾經判決確定者，
    其效力當然及於全部，故檢察官復將其他部分重行起訴，應諭知免訴之判決，最
    高法院四十九年度台非字第二Ｏ號著有判例可資參照。亦即檢察官就犯罪事實之
    一部起訴，依刑事訴訟法第二百六十七條之規定，其起訴效力及於全部，而審理
    事實之法院，對於實質上或裁判上一罪之全部犯罪事實，於宣示判決之日前，既
    有審理之可能，即應予以審判，故確定判決之既判力，應及於最後審理事實法院
    之宣示判決日前發生之事實，換言之，既判力對於時間效力之範圍，應以最後審
    理事實法院之宣示判決日為判斷之標準。
  (二)本件被告前因竊盜案件，經本院於九十三年一月十六日以九十二年度易字第二一
    一Ｏ號判處有期徒刑七月，於九十三年二月十九日確定，有本院上開判決及臺灣
    高等法院被告全國前案記錄表一份在卷足參，則被告上開被訴竊盜犯行，與前案
    之竊盜犯行，時間緊接，犯罪構成要件相同，揆諸上開說明，自為該前案判決之
    既判力效力所及，惟檢察官認此部分與本案前揭論罪科刑部分，有連續犯之裁判
    上一罪關係，爰不另為免訴之諭知，附此敘明。
據上論斷，應依刑事訴訟法第二百七十三條之一第一項、第二百八十四條之一、第二
百九十九條第一項前段，刑法第二十八條、刑法第五十六條、第三百二十一條第一項
第三款、第四十七條，判決如主文。
本案經檢察官丁○○到庭執行職務。
中　　　華　　　民　　　國　　九十三　　年　　 十二 　　月　　 三十 　　日
                                  臺灣高雄地方法院刑事庭
                                      法　官  林芳華
右正本證明與原本無異。
如不服本判決，應於判決送達後十日內，向本院提出上訴狀。
                                      書記官  賴佳慧
中　　　華　　　民　　　國　　九十三　　年　　 十二 　　月　　 三十 　　日
附錄本判決論罪之法條：
刑法第三百二十一條
犯竊盜罪而有左列情形之一者，處六月以上、五年以下有期徒刑：
一  於夜間侵入住宅或有人居住之建築物、船艦或隱匿其內而犯之者。
二  毀越門扇、牆垣或其他安全設備而犯之者。
三  攜帶兇器而犯之者。
四  結夥三人以上而犯之者。
五  乘火災、水災或其他災害之際而犯之者。
六  在車站或埠頭而犯之者。
前項之未遂犯罰之。
附表一
┌──┬────────┬────────┬────────┬───────┐
│編號│犯罪時間        │犯罪地點        │犯罪手段        │竊得財物      │
│    │                │                │                │              │
├──┼────────┼────────┼────────┼───────┤
│一  │九十三年一月二十│高雄市○○路與大│未破壞陳信緣所有│國民身分證一張│
│    │日下午七時三十分│順路口          │之車號不詳自小客│              │
│    │許              │                │車門鎖入內行竊  │              │
├──┼────────┼────────┼────────┼───────┤
│二  │九十三年一月二十│高雄縣鳳山市新昌│破壞戊○○所有之│行照一張      │
│    │六日凌晨零時許  │街新甲公園旁    │車號ＹＳ─三一四│              │
│    │                │                │八號自用小客車門│              │
│    │                │                │鎖入內行竊      │              │
├──┼────────┼────────┼────────┼───────┤
│三  │九十三年一月二十│高雄縣鳳山市三誠│破壞乙○○所有之│行照一張      │
│    │六日上午八時許  │路上之不詳地點  │車號ＮＳ─八七五│              │
│    │                │                │Ｏ號自用小客車門│              │
│    │                │                │鎖入內行竊      │              │
├──┼────────┼────────┼────────┼───────┤
│四  │九十三年一月二十│高雄縣鳳山市南正│未破壞庚○○所有│行照一張      │
│    │九日上午九時十分│一路上之不詳地點│之車號ＷＸ─五一│              │
│    │許              │                │七一號自用小客車│              │
│    │                │                │門鎖入內行竊    │              │
└──┴────────┴────────┴────────┴───────┘
附表二
┌──┬────────┬────────┬────────┬───────┐
│編號│犯罪時間        │犯罪地點        │犯罪手段        │竊得財物      │
│    │                │                │                │              │
├──┼────────┼────────┼────────┼───────┤
│一  │九十二年十二月一│高雄縣鳳山市過埤│撬開甲○○所有之│行照一張      │
│    │日上午十時許    │路高速公路旁之不│車號ＹＫ─五八四│              │
│    │                │詳地點          │六號自小客車車門│              │
│    │                │                │入內行竊        │              │
├──┼────────┼────────┼────────┼───────┤
│二  │九十二年十二月十│高雄縣鳳山市華興│撬開黃英發所有之│行照與身分證各│
│    │日上午八時許    │街與善美街口    │車號ＹＰ─七一八│一張          │
│    │                │                │Ｏ號自用小客車車│              │
│    │                │                │門入內行竊      │              │
│    │                │                │                │              │
├──┼────────┼────────┼────────┼───────┤
│三  │九十二年十二月十│高雄市前鎮區明衙│撬開己○○所有之│行照一張      │
│    │二日上午八時許  │路上之不詳地點  │車號ＹＺ─一五七│              │
│    │                │                │二號自用小客車車│              │
│    │                │                │門入內行竊      │              │
├──┼────────┼────────┼────────┼───────┤
│四  │九十二年底某日  │高雄市前鎮區草衙│撬開蘇梅欽所有車│行照一張      │
│    │                │附近之不詳地點  │號ＴＩ─二四八五│              │
│    │                │                │號自用小客車車門│              │
│    │                │                │入內行竊        │              │
└──┴────────┴────────┴────────┴───────┘
